# José Manuel González Peña

Analista - Programador Full Stack













# **PRESENTACIÓN**

Programador Full Stack especializado en el análisis, optimización y creación de apps bajo las exigencias del Mercado y el cliente final. Dominio del desarrollo de software y del trabajo con diferentes estructuras de datos. Realicé mis estudios académicos principales con dos cursos de grado superior basados en la materia a la vez que desarrollaba proyectos freelance. Aplicando mi experiencia realizo los desarrollos requeridos por diferentes empresas del sector.



## **HABILIDADES**

PHP, CODEIGNITER

JAVASCRIPT, JQUERY

HTML5, MATERIALIZE

CSS, BOOSTRAP

MYSQL, MSSQL

C#, .NET, WPF, XAML

JAVA, ANDROID, SQLITE

XML, ODOO, PYTHON

CRISTAL/JASPER REPORT



#### OTROS DATOS

IDIOMAS: INGLÉS (TÉCNICO INFORMÁTICA)

PERMISO DE CONDUCIR: TIPO B
DISPONIBILIDAD: CAMBIO DE RESIDENCIA,
HORARIO INDIFERENTE, DESPLAZAMIENTO EN
VEHÍCULO AL PUESTO
ACTITUDES: DINÁMICO, ATENTO, PUNTUAL,
TRABAJADOR, CONSTANTE, EFICAZ, TRABAJO EN
GRUPO Y RESPONSABLE.
INCLUIDO EN PROGRAMA DE GARANTÍA JUVENIL.



## **EXPERIENCIA**

TOPLEVEL SL / OCUBRE 2018 – ACTUALIDAD ANALISTA – PROGRAMADOR (SQL, CODEIGNITER) **CAPTATIVE SL / ABRIL - SEPTIEMBRE 2018** PROGRAMADOR WEB (C#, ASP.NET, WEBFORM, JS) FERREXPOR SL / FEBRERO - ABRIL 2018 DISEÑADOR GRÁFICO (PHOTOSHOP, INDESIGN) LOS LIRIOS / DICIEMBRE 2017 - ENERO 2018 DESARROLLO PÁGINA WEB (SEO, PHP, HTML, CSS) UNIGES3 SL / SEPTIEMBRE – DICIEMBRE 2017 PROGRAMADOR WEB (PHP, AJAX, HTML, CSS) OTHERWAY CREATIVES / FEBRERO - MARZO 2017 PROGRAMADOR ERP (ODOO, OPENERP, PYTHON) SALVADOR DE CÓRDOBA / MARZO – JUNIO 2016 PROGRAMADOR WEB (PHP, AJAX, HTML, CSS) AYUNT. VILLA DEL RÍO / ABRIL – JUNIO 2012 MANTENIMIENTO EQUIPOS Y REDES



#### **ESTUDIOS**

CICLO SUPERIOR DESARROLLO APLICACIONES WEB / 2016 - 2017

- IES GRAN CAPITÁN (CÓRDOBA)
CICLO SUPERIOR DESARROLLO APLICACIONES
MULTIPLATAFORMA / 2014 – 2016

- IES JÁNDULA (ANDÚJAR, JAÉN) CICLO MEDIO SISTEMAS MICROINFORMÁTICOS Y REDES / 2010 – 2012

- EE. PP. SAGRADA FAMILIA (ANDÚJAR, JAÉN) **GRADUADO ESCOLAR ESO** / 1997 - 2010

- CDP DIVINA PASTORA (VILLA DEL RÍO)